【裁判字號】    98,裁,3224
【裁判日期】    981217
【裁判案由】    就業服務法
【裁判全文】
最  高  行  政  法  院  裁  定
                                      98年度裁字第3224號
抗  告  人  甲○
上列抗告人因與相對人臺北市政府間就業服務法事件，對於中華
民國98年10月8日臺北高等行政法院98年度簡字第500號裁定，提
起抗告，本院裁定如下︰
    主  文
抗告駁回。
抗告訴訟費用由抗告人負擔。
    理  由
一、按對於適用簡易程序之裁定提起抗告，須經本院許可。前項
    許可，以訴訟事件所涉及之法律見解具有原則性者為限，行
    政訴訟法第235條定有明文。所謂法律見解具有原則性，係
    指該訴訟事件所涉及之法律問題意義重大，而有加以闡釋之
    必要情形而言。
二、本件抗告人因就業服務法事件，遭相對人以民國97年12月2
    日府勞二字第09738243400號處分書處罰鍰新臺幣（下同）6
    萬元，循序提起撤銷訴訟，經原審以98年度簡字第500號裁
    定（下稱原裁定）駁回後，抗告人不服乃提起本件抗告，經
    查原裁定係以：原處分書係於98年3月9日送達於抗告人，此
    有送達證書附原處分卷可稽。計其提起訴願之期間，應自98
    年3月10日起算。抗告人住居受理訴願機關所在地臺北市，
    無須扣除在途期間。至98年4月8日（星期三）屆滿。抗告人
    遲至98年4月24日始具狀提起訴願，此有訴願書上所載日期
    可考，早已逾訴願法定不變期間，訴願決定不予受理，自無
    不合。抗告人復提起撤銷訴訟，並非合法，應予駁回。抗告
    人主張於98年3月中收到催繳單，始知原處分發文裁罰乙事
    ，經向承辦人請求補寄處分書，由承辦人於98年3月25日傳
    真補發，並告知得於此後30日內訴願，抗告人於98年4月24
    日提起訴願，並未逾期等語。然查原處分書之補發，不影響
    原合法送達之效力。抗告人所稱補發承辦人告以得於補發後
    30日內訴願，惟並未提出佐證，且不影響原處分送達後訴願
    不變期間之進行。是其主張訴願合法並不可採。經核原裁定
    認事用法均無不合，則本件抗告人猶泛言其係遵期提起訴願
    ，並未遲誤，且相對人之業務承辦人亦未提醒抗告人應以合
    法送達日起算期間，有陷民於罪之歉云云，難謂所涉及之法
    律見解具有原則性。抗告人提起抗告，依首揭規定，不應許
    可，其抗告自非合法，應予駁回。
三、據上論結，本件抗告為不合法。依行政訴訟法第104條、民
    事訴訟法第95條、第78條，裁定如主文。
中    華    民    國    98    年    12    月    17    日
                    最高行政法院第五庭
                        審判長法官  黃  璽  君
                              法官  曹  瑞  卿
                              法官  鄭  忠  仁
                              法官  吳  東  都
                              法官  陳  金  圍
以  上  正  本  證  明  與  原  本  無  異
中    華    民    國    98    年    12    月    18    日
                              書記官  王  福  瀛


司法院資訊處製作；財團法人民間司法改革基金會備份。
